Minutes et répertoires du notaire Nicolas Charles LE PRÉVOST, janvier 1730 - décembre 1739 (étude I)
Archives nationales
- Minutes de Nicolas Charles LE PRÉVOST, janvier 1730 - 1816; MC/ET/I/346 - MC/ET/I/728
  - Minutes. 1733, octobre - décembre, octobre - décembre 1733; MC/ET/I/366
    - Contrat de mariage entre Louis Paffe, maître fondeur, rue Princesse, et Anne Lefèvre, fille de Jean Lefèvre, maître et marchand vinaigrier, rue du Four., 18 octobre 1733; MC/ET/I/366
      contrat de mariage; Princesse (rue); Four (rue du); Paffe, Louis; Lefèvre, Anne; Lefèvre, Jean; fondeur; vinaigrier; commerçant
    - Inventaire après décès de Marie-Anne Girault, à la requête de son époux Charles Guillet, maître danseur, rue de Guénégaud., 19 octobre 1733; MC/ET/I/366
      inventaire après décès; Guénégaud (rue); Girault, Marie-Anne; Guillet, Charles; danseur
    - Contrat de mariage entre Jean-Baptiste Lecrèpe, débardeur sur le port Saint-Nicolas, au Gros-Caillou, et Barbe Hinque, fille de feu Nicolas Hinque, peigneur de laine, au Gros-Caillou., 20 octobre 1733; MC/ET/I/366
      contrat de mariage; Gros-Caillou (quartier); Lecrèpe, Jean-Baptiste; Hinque, Barbe; Hinque, Nicolas
    - Partage de la succession d'Elisabeth Jacquemare du Vernois, épouse de Jean Baptiste Taillandier, écuyer, ancien maître d'hôtel de feu Monsieur, rue Saint-Paul., 20 octobre 1733; MC/ET/I/366
      partage; Saint-Paul (rue); Jacquemare du Vernois, Elisabeth; Taillandier, Jean Baptiste; maître d'hôtel
    - Inventaire après décès de Marie-Françoise Billet, à la requête de son époux François Finet, faiseur de bas au métier, Saint-Germain-en-Laye., 22 octobre 1733; MC/ET/I/366
      inventaire après décès; Saint-Germain-en-Laye (Yvelines); Billet, Marie-Françoise; Finet, François
    - Contrat de mariage entre Gabriel Lecomte, voiturier par eau, au Gros-Caillou, et Marie-Louise Chevillard, fille de feu Jacques Chevillard, gagne-denier, au Gros-Caillou., 23 octobre 1733; MC/ET/I/366
      contrat de mariage; Gros-Caillou (quartier); Lecomte, Gabriel; Chevillard, Marie-Louise; Chevillard, Jacques; transporteur de marchandises; journalier
    - Testament de Marguerite de Trevet, veuve d'Eustache Louis Carpentier, président trésorier de France, rue du Four., 26 octobre 1733; MC/ET/I/366
      testament; Four (rue du); Trevet, Marguerite de; Carpentier, Eustache Louis
    - Contrat de mariage entre Jean-François Nortier, valet de chambre de monsieur le comte de Langeais, rue de Vaugirard, et Marie Anne Langevin, veuve d'André Cornu Lépine, bourgeois de Paris, rue de Vaugirard., 28 octobre 1733; MC/ET/I/366
      contrat de mariage; Vaugirard (rue de); Nortier, Jean-François; Langevin, Marie Anne; Cornu Lépine, André; Langeais (comte de); employé de maison
    - Contrat de mariage entre Jacques Gasteau, compagnon ouvrier en soie, rue de l'Oursine, et Marie Thuillier, fille de Philippe Thuillier, habitant de la paroisse de Roche-Courbon, rue du Four., 28 octobre 1733; MC/ET/I/366
      contrat de mariage; Four (rue du); Gasteau, Jacques; Thuillier, Marie; Thuillier, Philippe; tisserand
    - Inventaire après décès de Marguerite Trevet, veuve d'Eustache Louis Carpentier, président trésorier de France, rue du Four., 31 octobre 1733; MC/ET/I/366
      inventaire après décès; Four (rue du); Trevet, Marguerite de; Carpentier, Eustache Louis
    - Contrat de mariage entre Etienne-Augustin Boursier, dit Dumont, bourrelier, rue Princesse, et Françoise Lansois, ouvrière en linge, fille de feu Philippe Lansois, sergent aux gardes françaises, rue du Petit-Lion., 3 novembre 1733; MC/ET/I/366
      contrat de mariage; Princesse (rue); Petit-Lion (rue du); Boursier, Etienne-Augustin; Lansois, Françoise; Lansois, Philippe; sellier; officier de la maison militaire du roi (Ancien Régime)
    - Contrat de mariage entre Pierre Louis Henry, marchand charcutier, rue Saint-Christophe, et Louise Marguerite Lefranc, fille de feu Thibault Lefranc, maître couvreur, rue du Four (Croix-Rouge)., 4 novembre 1733; MC/ET/I/366
      contrat de mariage; Saint-Christophe (rue); Four (rue du); Henry, Pierre Louis; Lefranc, Louise Marguerite; Lefranc, Thibault; commerçant; charcutier; couvreur
    - Contrat de mariage entre Adrien Joseph Piérard, postillon du défunt marquis du Castellar, rue de Varennes, et Marie Elisabeth Julien, fille de feu Pierre Julien, compagnon chaudronnier, rue Saint-Maur., 5 novembre 1733; MC/ET/I/366
      contrat de mariage; Varenne (rue de); Saint-Maur (rue); Piérard, Adrien Joseph; Castellar (marquis du); Julien, Marie-Elisabeth; Julien, Pierre; forgeron
    - Testament de Elisabeth Duhamel, veuve de Thomas-Armand de Lionnière, cour du Dragon, Sainte-Marguerite., 14 novembre 1733; MC/ET/I/366
      testament; Dragon (cour du); Duhamel, Elisabeth; Lionnière, Thomas-Armand de
    - Contrat de mariage entre Jacques Creton, compagnon serrurier, rue de Bourgogne, et Marie-Anne Legros, veuve de Mathieu Meunier, domestique, rue Saint-Placide., 15 novembre 1733; MC/ET/I/366
      contrat de mariage; Saint-Placide (rue); Creton, Jacques; Legros, Marie-Anne; Meunier, Mathieu; serrurier; employé de maison
    - Inventaire après décès de Marie-Marguerite Anceau, à la requête de son époux Louis-Antoine Herbault, maître orfèvre-joaillier, rue Saint-Louis., 16 novembre 1733; MC/ET/I/366
      inventaire après décès; Saint-Louis (rue); Anceau, Marie-Marguerite; Herbault, Louis-Antoine; orfèvre; orfèvre
    - Herbault (Louis), orfèvre joaillier, rue Saint-Louis § Inventaire après décès de sa femme., 16 novembre 1733; MC/ET/I/366
      inventaire après décès; Herbault, Louis
    - Inventaire après décès de Françoise Picard, épouse de Jean Rollot du Beauregard, prévôt de l'Hôtel Royal des Invalides, y demeurant., 17 novembre 1733; MC/ET/I/366
      inventaire après décès; Invalides (hôtel des); Picard, Françoise; Rollot du Beauregard, Jean
    - Contrat de mariage entre Etienne-François Gerard, garçon fripier, rue du Four, et Marie-Edmée Guyot, fille de Nicolas Guyot, sculpteur, rue Sainte-Marguerite., 20 novembre 1733; MC/ET/I/366
      contrat de mariage; Four (rue du); Sainte-Marguerite (rue); Gerard, Etienne-François; Guyot, Marie-Edmée; Guyot, Nicolas; brocanteur; sculpteur
    - Transaction concernant Marin Carouge, facteur d’orgues et organiste à Ornans, demeurant rue du Bac., 20 novembre 1733; MC/ET/I/366
      accord; Carouge, Marin; facteur d'instruments de musique; Bac (rue du); Ornans (Doubs); musicien
    - Contrat de mariage entre Louis Lanoue, bourrelier à Boulogne, et Catherine Pinson, fille de feu Jacques Pinson (dit le Moyen), blanchisseur à Boulogne., 23 novembre 1733; MC/ET/I/366
      contrat de mariage; Lanoue, Louis; Pinson, Catherine; Pinson dit le Moyen, Jacques; sellier; teinturier blanchisseur
    - Inventaire après décès de Elisabeth Duhamel, veuve de Thomas-Armand de Lionnière, cour du Dragon, Sainte-Marguerite., 23 novembre 1733; MC/ET/I/366
      inventaire après décès; Dragon (cour du); Duhamel, Elisabeth; Lionnière, Thomas-Armand de
    - Contrat de mariage entre Martin Morain, Vaugirard, et Anne Marguerite Pasquier, fille de Claude Pasquier, cordonnier à Chevreuse, rue du Bac., 24 novembre 1733; MC/ET/I/366
      contrat de mariage; Vaugirard (ancienne commune); Chevreuse (Yvelines); Bac (rue du); Morain, Martin; Pasquier, Anne Marguerite; Pasquier, Claude; cordonnier
    - Contrat de mariage entre Mathieu Quentin Mallet, garçon tailleur, rue de Seine, et Louise Angélique Laviolette, veuve de feu Nicolas Josse, rue de Seine., 24 novembre 1733; MC/ET/I/366
      contrat de mariage; Seine (rue de); Mallet, Mathieu Quentin; Laviolette, Louise Angélique; Josse, Nicolas; tailleur d'habits
    - Bail concernant Marin Carouge, facteur d’orgues et organiste à Ornans, demeurant rue du Bac., 25 novembre 1733; MC/ET/I/366
      bail; Carouge, Marin; facteur d'instruments de musique; musicien; Ornans (Doubs); Bac (rue du)
    - Procuration par Marin Carouge, facteur d’orgues et organiste à Ornans en Franche-Comté, à Nicolas Sommer, facteur de clavecin, demeurant rue du Four., 4 décembre 1733; MC/ET/I/366
      facteur d'instruments de musique; musicien; Carouge, Marin; Ornans (Doubs); Bac (rue du); procuration; Sommer, Nicolas; Four (rue du)
    - Procuration concernant Nicolas Somer, facteur d’orgues., 4 décembre 1733; MC/ET/I/366
      facteur d'instruments de musique; procuration; Sommer, Nicolas; Four (rue du)
    - Le Pape (Jean) maître doreur Rue Michel Lecomte § Vente, 5 décembre 1733; MC/ET/I/366
      acte de vente; Le Pape, Jean
    - Contrat de mariage entre Simon Bigaud, employé à La Marée, rue des Prêcheurs, et Barbe Gacoin, fille de Alexandre Gacoin, gagne-deniers, marché aux poissons, rue Sainte-Marguerite., 13 décembre 1733; MC/ET/I/366
      contrat de mariage; Sainte-Marguerite (rue); Prêcheurs (rue des); Bigaud, Simon; Gacoin, Barbe; Gacoin, Alexandre; journalier
    - Inventaire après décès Etienne Brehier, marchand de vin, à la requête de son épouse Marie-Elisabeth Drinot, rue du Bac., 14 décembre 1733; MC/ET/I/366
      inventaire après décès; Bac (rue du); Brehier, Etienne; Drinot, Marie-Elisabeth; commerçant
    - Inventaire après décès de Catherine-Louise Boucher, à la requête de son époux Claude Giguet, bourgeois de Paris, rue des Rosiers., 15 décembre 1733; MC/ET/I/366
      inventaire après décès; Rosiers (rue des); Boucher, Catherine-Louise; Giguet, Claude
    - DEGRES (Clément) maître maçon Rue de Sèvres § Constitution par C.D et par son frère Michel DESGRAIS (sic) entrepreneur de bâtiments demeurant rue Neuve Notre Dame, 15 décembre 1733; MC/ET/I/366
      constitution de rente; Degrés, Clément
    - Transport par Noëlle Mauberger, veuve de Jean Mourette, jardinier, demeurant à Sceaux, et ses enfants: Pierre-Michel Mourette, architecte, demeurant rue du Four, quartier Saint-Germain-des-Prés, Jean-Baptiste Mourette, maître rôtisseur, demeurant rue des Lombards, Nicolas Mourette, jardinier, demeurant à Sceaux, à Jean-Pierre Duchosal, bourgeois de Paris, demeurant rue du Cherche-Midi, de 4 livres 7 sols 6 deniers de rente foncière dues par les enfants et héritiers de défunt Philippe Mourette, charron; ladite rente est à prendre sur 7 livres 10 sols, faisant partie de 15 livres de pareille rente, que ledit défunt Jean Mourette et son frère, Pierre Mourette, avaient acquises de Jean Boulenger et Edme Hudde, par deux actes passés devant Nicolas Rougemont, tabellion au bailliage de Moussy-le-Neuf, les 23 et 24 octobre 1718; à l'origine, cette rente foncière était due par Marguerite Decaen, veuve de Denis Débonnaire, aïeule des Mourette, à Jean Des Rues qui lui avait cédé en échange une maison, cour, jardin et dépendances situés à Villeneuve-sous-Dammartin, devant Julien, tabellion à Mauregard, le 11 décembre 1629; de cette maison et dépendances les héritiers dudit Philippe Mourette, sont propriétaires en partie. Le présent transport est fait moyennant 87 livres 10 sols., 18 décembre 1733; MC/ET/I/366
      Documents du Minutier central concernant l'histoire de l'art (1700-1750), par Mireille Rambaud, tome II [études I à X, soit 2357 actes], Paris, Archives nationales, 1971, p. 137 (instrument de recherche imprimé dématérialisé, certaines notices sont plus détaillées dans la version intégrale accessible en ligne par la rubrique 'Autres instruments de recherche', voir contexte dans le Plan d’orientation général - Notaires de Paris, guides thématiques du Minutier).
    - Inventaire après décès de Pierre Gardel, écuyer, ancien trésorier général des fortification de France, à la requête de son épouse Anne-Marie Drouet, rue Saint-Honoré., 23 décembre 1733; MC/ET/I/366
      inventaire après décès; Saint-Honoré (rue); Gardel, Pierre; Drouet, Anne-Marie
    - Contrat de mariage entre Jean Lecomte, domestique, rue de Grenelle, et Jeanne Raguenet, fille de Pierre Raguenet, maître chandelier, rue Saint-Guillaume., 28 décembre 1733; MC/ET/I/366
      contrat de mariage; Grenelle (rue de); Saint-Guillaume (rue); Lecomte, Jean; Raguenet, Jeanne; Raguenet, Pierre; employé de maison; cirier
    - Contrat de mariage entre Noël Rozier, maître menuisier et bourgeois de Paris, rue du Faubourg Saint-Jacques, et Jeanne-Catherine Gaulier, veuve de François Lebreton, maître taillandier, rue Saint-Jacques., 28 décembre 1733; MC/ET/I/366
      contrat de mariage; Faubourg-Saint-Jacques (rue du); Saint-Jacques (rue); Rozier, Noël; Gaulier, Jeanne-Catherine; Lebreton, François; menuisier; forgeron
    - Rozier (Noël), maître menuisier, bourgeois de Paris, rue Saint-Jacques des Haut-Pas § Mariage, 28 décembre 1733; MC/ET/I/366
      contrat de mariage; Rozier, Noël
  - Minutes. 1734, janvier - février, janvier - février 1734; MC/ET/I/367
    - Contrat de mariage entre Pierre Lefèbvre, valet de chambre de madame la comtesse de Tournemine, rue Saint-Dominique, et Madeleine Brindeau, veuve de feu Philippe Mion, cuisinier, sous les Charniers., 3 janvier 1734; MC/ET/I/367
      contrat de mariage; Saint-Dominique (rue); Lefèbvre, Pierre; Brindeau, Madeleine; Mion, Philippe; employé de maison; cuisinier
    - Dethier (Jean Ferdinand) horloger § présent au mariage, 3 janvier 1734; MC/ET/I/367
      contrat de mariage; Dethier, Jean Ferdinand
    - Bastien (Joseph Joachin) horloger § présent au mariage, 3 janvier 1734; MC/ET/I/367
      contrat de mariage; Bastien, Joseph Joachin
    - Contrat de mariage entre François Adam, forgeron, rue des Deux-Boules, et Reine Leroy, fille du défunt François Leroy, forgeron, rue Jacob., 7 janvier 1734; MC/ET/I/367
      contrat de mariage; Deux-Boules (rue des); Jacob (rue); Adam, François; Leroy, Reine; Leroy, François; forgeron
    - Rozier (Noël), maître menuisier, rue du Faubourg Saint-Jacques du Haut Pas § Inventaire après le décès de sa femme. Les valets, sergents et autres instruments de la profession de menuisier, 7 janvier 1734; MC/ET/I/367
      inventaire après décès; Rozier, Noël
    - Bonnevalle (Toussaint) maître Sculpteur rue des Fossés de M. le Prince § loué dans une maison dont le principal locataire, est Hugues Robin, une boutique donnant sur la rue, et occupée actuellement par La maison appartient aux Cordelliers du gr. Couvent. Pinqa, aussi sculpteur, une salle au dessous, etc. pour 210 l. par an., 7 janvier 1734; MC/ET/I/367
      Bonnevalle, Toussaint
    - Inventaire après décès de Jeanne-Marguerite Guignard à la requête de Noël Rozier, son époux, maître menuisier, rue du Faubourg-Saint-Jacques., 7 janvier 1734; MC/ET/I/367
      inventaire après décès; Faubourg-Saint-Jacques (rue du); Guignard, Jeanne-Marguerite; Rozier, Noël; menuisier
    - Menard (Jean) Brodeur rue du Cherche Midy § dépôt d'espèces, 8 janvier 1734; MC/ET/I/367
      Menard, Jean
    - Dubois (Jean Baptiste) maître maçon rue de la Cossonnerie § dépôt d'espèces, 8 janvier 1734; MC/ET/I/367
    - Benoist (Robert) maître maçon rue Champfleury § Comparution, 8 janvier 1734; MC/ET/I/367
      Benoist, Robert
    - Serrurier (apprentissage) § Mise en apprentissage par Pierre Denis Brohon, bourgeois de Paris, rue Taranne, de son fils Jean Baptiste, âgé de 18 ans, pour 5 ans, chez Toussaint Caron, maître serrurier, rue Saint-Guillaume, nourri seulement les jours ouvrables, son père fera blanchira le linge. S.d.d., 9 janvier 1734; MC/ET/I/367
    - Jans (Jean Jacques) Tapissier hautelissier du Roy en sa manufacture Royale des Gobelins § Acte de notoriété de sa mort et de son mariage, il ne reste qu'un enfant de 15 ans, Jean Baptiste Armand Jans, 9 janvier 1734; MC/ET/I/367
    - Testament de Armand-François de Bretaigne, comte de Vertus, rue de Grenelle., 10 janvier 1734; MC/ET/I/367
      testament; Grenelle (rue de); Bretaigne, Armand-François de (comte de Vertus)
    - Simonnet (Gilbert) maçon rue du Cherche Midy § transport de droits, 12 janvier 1734; MC/ET/I/367
      transport de droits; Simonnet, Gilbert
    - Drieu (Claude Louis) PIERRE marbrier; les fossés de l'Estrapade § Renonciation, 13 janvier 1734; MC/ET/I/367
      Drieu, Claude Louis
    - Drieu (Pierre) marbrier; rue des Fossés de M. le Prince § Renonciation, 13 janvier 1734; MC/ET/I/367
      Drieu, Pierre
    - Testament de Marie-Marguerite Daubin, maîtresse ouvrière, veuve de François l'Honoré, bourgeois de Paris, cour du Dragon, paroisse Sainte-Marguerite., 14 janvier 1734; MC/ET/I/367
      testament; Daubin, Marie-Marguerite; L'Honoré, François
    - Testament de François de Beaurepaire, écuyer, garde du corps du Roi, rue de la Chaise., 17 janvier 1734; MC/ET/I/367
      testament; Chaise (rue de la); Beaurepaire, François de; officier de la maison militaire du roi (Ancien Régime)
    - BEAUREPAIRE (François de) § Testament de François de BEAUREPAIRE, 17 janvier 1734; MC/ET/I/367
      testament; Beaurepaire, François de
    - Inventaire après décès de Armand-François de Bretaigne, comte de Vertus, rue de Grenelle., 18 janvier 1734; MC/ET/I/367
      inventaire après décès; Grenelle (rue de); Bretaigne, Armand-François de (comte de Vertus)
    - Inventaire après décès d'Armand-François de Bretagne, premier baron de Bretagne, baron d'Avaugour, comte de Vertus, maréchal des camps et armées du roi, dressé dans son hôtel, rue de la Chaise, à l'angle de la rue de Grenelle, et dans une maison sise rue des Postes, à la requête de son frère Henri-François de Bretagne, comte de Goelo, et à celle de sa soeur, Marie-Claire de Bretagne, veuve de Charles, prince de Courtenay, demeurant rue Saint-Dominique., 18 janvier 1734; MC/ET/I/367
      HÔTEL DE LA RUE DE LA CHAISE.
      Un Concert, d'après Watteau, dessus de porte, b.b.d. ... 20 l.
      - 25 tableaux sans noms d'auteurs, peints sur toile, sur bois et sur cuivre, estimés entre 50 sols et 120 livres: sujets religieux, 10; mythologie, 5; genre, 5; paysages, 4.
      [TAPISSERIES].
      Bocages et petits personnages de chasse, vieille tapisserie, 3 pièces 7 aunes de cours sur 2 3/4 ... 56 l.
      Histoire sainte, 6 pièces, 20 aunes de cours sur 3 3/4 ... 1 000 l.
      Chasse africaine, 20 pièces et morceaux, 28 aunes de cours sur 2 1/2 ... 120 l.
      Documents du Minutier central concernant l'histoire de l'art (1700-1750), par Mireille Rambaud, tome II [études I à X, soit 2357 actes], Paris, Archives nationales, 1971, p. 877 (instrument de recherche imprimé dématérialisé, certaines notices sont plus détaillées dans la version intégrale accessible en ligne par la rubrique 'Autres instruments de recherche', voir contexte dans le Plan d’orientation général - Notaires de Paris, guides thématiques du Minutier).
    - Contrat de mariage entre Noël Doussin, jardinier, rue Mouffetard, et Claude-Louise Drouard, fille de Pierre Drouard, vigneron, rue Mouffetard., 20 janvier 1734; MC/ET/I/367
      contrat de mariage; Mouffetard (rue); Doussin, Noël; Drouard, Claude-Louise; Drouard, Pierre; jardinier; viticulteur
    - Contrat de mariage entre Jean Baptiste Edmé Maupetit, peintre, rue de Prêtres, et Pélagie Lecamus, fille de Thierry Lecamus, voiturier par terre, rue des Boucheries., 24 janvier 1734; MC/ET/I/367
      contrat de mariage; Prêtres (rue des); Maupetit, Jean Baptiste Edmé; Lecamus, Pélagie; Lecamus, Thierry; peintre; transporteur de marchandises
    - Maupetit (Jean Baptiste Edme), peintre, rue des Prestres § mariage, 24 janvier 1734; MC/ET/I/367
      contrat de mariage; Maupetit, Jean Baptiste Edme
    - Contrat de mariage entre Jean-François-Gabriel Georges, bourgeois de Paris, rue de Grenelle, et Geneviève Labbé, fille de Jean Labbé, marchand grainier, rue de Grenelle., 24 janvier 1734; MC/ET/I/367
      contrat de mariage; Grenelle (rue de); Georges, Jean-François-Gabriel; Labbé, Geneviève; Labbé, Jean; commerçant
    - Contrat de mariage entre Noël Jean François Lebreton, maître taillandier, rue du Faubourg Saint-Jacques, et Marie Anne Rozier, fille de Noël Rozier, maître menuisier, bourgeois de Paris, rue du Faubourg Saint-Jacques., 25 janvier 1734; MC/ET/I/367
      contrat de mariage; Faubourg-Saint-Jacques (rue du); Lebreton, Noël Jean François; Rozier, Marie Anne; Rozier, Noël; forgeron; menuisier
    - Rozier (Noël), maître menuisier, rue de Saint-Jacques du Haut Pas § Mariage de son beau-fils, 25 janvier 1734; MC/ET/I/367
    - Inventaire après décès d'Anne Moreau, épouse de Jean Duhamel, voiturier par terre, hors la barrière des Gobelins., 28 janvier 1734; MC/ET/I/367
      inventaire après décès; Moreau, Anne; Duhamel, Jean; transporteur de marchandises
    - Testament de Charles-Hercule d'Albert, chevalier de Luynes, chef d'escadre des armées du roi., 30 janvier 1734; MC/ET/I/367
      testament; Albert de Luynes, Charles Hercule d' (1674-1734)
    - Partage de la succession de Jean Lamy, marchand tapissier, époux de Jeanne Marie Ballarand, quai des Quatre-Nations., 4 février 1734; MC/ET/I/367
      partage; Lamy, Jean; Ballarand, Jeanne Marie; commerçant; tapissier
    - Inventaire après décès de Marie Marguerite Huart, épouse de Nicolas Courtois, maître pâtissier, rue Saint-Dominique., 4 février 1734; MC/ET/I/367
      inventaire après décès; Saint-Dominique (rue); Huart, Marie Marguerite; Courtois, Nicolas; pâtissier
    - Partage de sieur Charlot., 5 février 1734; MC/ET/I/367
      partage; Charlot (sieur)
    - Contrat de mariage entre Laurent Desfieux, garçon perruquier, rue (?), et Philippe-Colombe Marjou, fille de François Marjou, huissier royal à Sens, rue du Chantre., 7 février 1734; MC/ET/I/367
      contrat de mariage; Chantre (rue du); Sens (Yonne); Desfieux, Laurent; Marjou, Philippe-Colombe; Marjou, François; coiffeur; huissier de justice
    - Contrat de mariage entre Gabriel Jacques de Rossel, écuyer, rue des Saints-Pères, et Nicole Mathieu, veuve d'Alexis Dufieux, maître traiteur, rue des Saints-Pères., 8 février 1734; MC/ET/I/367
      contrat de mariage; Saints-Pères (rue des); Rossel, Gabriel-Jacques de; Mathieu, Nicole; Dufieux, Alexis; restaurateur
    - Inventaire après décès de Claude Lauzière, valet de pied de la petite écurie du roi, époux de Catherine Chenot, femme de chambre de mademoiselle Chamelin, rue Saint-Dominique., 10 février 1734; MC/ET/I/367
      inventaire après décès; Saint-Dominique (rue); Lauzière, Claude; Chenot, Catherine; officier de l'Ecurie du roi (Ancien Régime); employé de maison
    - Contrat de mariage entre François Bruant, cocher, rue de Seine, et Margueritte Jouan, fille de feu Guillaume Jouan, carreleur, rue Saint-Maur., 11 février 1734; MC/ET/I/367
      contrat de mariage; Seine (rue de); Saint-Maur (rue); Bruant, François; Jouan, Marguerite; Jouan, Guillaume; conducteur de véhicules; paveur-dalleur
    - Testament de Blaise Berluque, maître couvreur de maisons, rue de Grenelle., 12 février 1734; MC/ET/I/367
      testament; Grenelle (rue de); Berluque, Blaise; couvreur
    - BERLUCQUE (Blaise) § Testament de Blaise BERLUCQUE, 12 février 1734; MC/ET/I/367
      testament; Berlucque, Blaise
    - Contrat de mariage entre Nicolas Courtois, maître pâtissier, rue Saint-Dominique, et Marie-Catherine Jamet, fille de Pierre Jamet, maître mégissier, rue de l'Université., 12 février 1734; MC/ET/I/367
      contrat de mariage; Saint-Dominique (rue); Université (rue de l'); Courtois, Nicolas; Jamet, Marie-Catherine; Jamet, Pierre; pâtissier; tanneur
    - Contrat de mariage entre Nicolas Regnault, bourgeois de Paris, rue Saint-Dominique, et Catherine Chenot, femme de chambre de maître Chamelin, veuve de Claude Lauzière, valet de pied de la petite écurie du roi, rue Saint-Dominique., 13 février 1734; MC/ET/I/367
      contrat de mariage; Saint-Dominique (rue); Regnault, Nicolas; Chenot, Catherine; Chamelin (maître); Lauzière, Claude; employé de maison; officier de l'Ecurie du roi (Ancien Régime)
    - Contrat de mariage entre Jean-Odo Demars, organiste des églises paroissiales de Saint-Nicolas du Chardonnet, et Geneviève-Françoise Legris, fille de Victor Legris, bourgeois de Paris, rue Saint-Thomas-du-Louvre, 15 février 1734; MC/ET/I/367